【裁判字號】    98,審勞訴,18
【裁判日期】    980825
【裁判案由】    確認僱傭關係存在  等
【裁判全文】
臺灣高雄地方法院民事裁定            98年度審勞訴字第18號
原      告  乙○○
被      告  陽信商業銀行股份有限公司
法定代理人  丁○○
訴訟代理人  甲○○
訴訟代理人  丙○○
上列當事人間請求確認僱傭關係存在等事件，本院裁定如下：
    主  文
本件移送臺灣士林地方法院。
    理  由
一、按訴訟之全部或一部，法院認為無管轄權者，依原告聲請或
    依職權以裁定移送其管轄法院，民事訴訟法第28條第1 項定
    有明文。次按當事人就關於一定法律關係而生之訴訟，得以
    合意定第一審管轄法院，惟於民事訴訟法定有專屬管轄之訴
    訟，不適用之，此觀於民事訴訟法第24條第1 項、第26條之
    規定自明。是以，除專屬管轄外，因雙方當事人之合意，使
    本無管轄權之法院因而有管轄權，本有管轄權之法院即喪失
    管轄權，合意管轄一經約定，原告即應向合意管轄之法院起
    訴，不得向他法院起訴。從而，當事人以合意定第一審管轄
    法院者，如具備上開法定要件，當事人及法院均應受其拘束
    ，關於合意管轄之規定，除專屬管轄外，得排斥其他審判籍
    而優先適用。又所謂「由一定法律關係而生之訴訟」，係指
    該法律關係本身；或由該法律關係而生之各種權利義務關係
    而言，合先敘明。
二、查原告起訴主張：伊自民國87年5 月11日起至97年12月24日
    止，受僱於被告旗山分行初級辦事員。伊於97年8 月29日中
    午11時30分許，開車載訴外人即被告公司之經理王元宏、副
    理出外拜訪客戶，經客戶招待藥酒，致不勝酒力無法駕車，
    故由副理開車回被告公司；詎伊於當日下班後，駕車返家途
    中，與訴外人黃薇珊發生車禍，並經本院交通法庭以97年度
    審交訴字第226 號刑事判決，認犯不能安全駕駛動力交通工
    具罪、肇事致人傷害逃逸罪，判處應執行有期徒刑8 月，緩
    刑2 年確定。嗣被告以原告違反該銀行業務工作規則（下稱
    系爭工作規則）第18條及第66條第10款規定，予以記2 次大
    過，更依系爭工作規則第13條第9 款規定不經預告終止兩造
    間勞動契約。惟伊當日與客戶飲酒，並未影響業務之進行，
    亦無造成被告損失，更無違反系爭工作規則或勞動基準法規
    定，被告處分並解僱伊有所不當，且無理由，應將伊復職；
    否則請求依勞動基準法規定，自87年5 月11日至94年5 月11
    日止，按月薪資新臺幣（下同）29,960元，計算7 個基數資
    遣費，加計自94年5 月11日至97年12月25日，以月薪資29,9
    60元×0.5 ，計算4 個基數資遣費，及98年度春節獎金29,9
    60元，共計299,600 元。為此，提起本件訴訟。並聲明：(一)
    先位部分：確認兩造間勞動契約關係存在。(二)被告應給付原
    告299,600元等語。
三、按本件兩造間曾訂有勞動契約，有被告提出原告所自認之勞
    動契約在卷（見卷宗頁31）可稽；細繹前揭原告起訴意旨，
    無非係以兩造間之勞動契約是否存在及訴請被告給付資遣費
    等為本，而系爭勞動契約第11條約定，因本約之涉訟時，雙
    方合意以臺灣士林地方法院（下稱士林地院）為第一審管轄
    法院，參照首揭條文及說明，本件既非專屬管轄之訴訟，且
    兩造復已合意定第一審管轄法院，如上所述，則關於本案訴
    訟之管轄，兩造及法院均應受該合意管轄之拘束，即應排斥
    其他審判籍而優先適用。從而，本件訴訟自應由士林地院管
    轄。
四、綜上所述，兩造就本件之涉訟業已合意以士林地院為第一審
    管轄法院，又本件訴訟並非專屬管轄之訴訟，玆原告向無管
    轄權之本院起訴，顯係違誤。爰依職權將本件移送於該管轄
    法院。
五、依民事訴訟法第28條第1項，裁定如主文。
中    華    民    國    98    年    8     月    25    日
                  民事第二庭  法  官  劉定安
正本係照原本作成。
如對本裁定抗告須於裁定送達後10日內向本院提出抗告狀，並繳
納裁判費新臺幣1,000 元。
中    華    民    國    98    年    8     月    25    日
                              書記官  楊雅蘭


司法院資訊處製作；財團法人民間司法改革基金會備份。
